臺灣高雄地方法院民事裁定            100年度監宣字第370號
聲  請  人  李嘉芬
應監護宣告  李世陽
人
上列聲請人聲請監護宣告等事件，本院裁定如下：
    主  文
宣告李世陽（男，民國○○年○ 月○○日生，身分證統一編號：Ｚ000
000000號）為受監護宣告之人。
選定李嘉芬（女，民國○○年○○月○○日生，身分證統一編號：Ｚ000
000000號）為受監護宣告人李世陽之監護人。
指定李惠霖（男，民國○○年○○月○○日生，身分證統一編號：Ｚ000
000000號）為會同開具財產清冊之人。
程序費用由受監護宣告人李世陽負擔。
    理  由
一、聲請意旨略以：聲請人李嘉芬為應受監護宣告人李世陽之妹
    ，李世陽於民國100 年7 月15日因身體生病臥床，無法言語
    行動，致已不能為意思表示或受意思表示，或不能辨識其意
    思表示之效果，已達受監護宣告之程度，聲請人爰依法聲請
    本院准予對李世陽為監護宣告，並選定聲請人為其監護人，
    及指定聲請人之父李惠霖為會同開具財產清冊之人等語。
二、按「對於因精神障礙或其他心智缺陷，致不能為意思表示或
    受意思表示，或不能辨識其意思表示之效果者，法院得因本
    人、配偶、四親等內之親屬、最近一年有同居事實之其他親
    屬、檢察官、主管機關或社會福利機構之聲請，為監護之宣
    告」，民法第14條第1 項定有明文。又「法院應於鑑定人前
    訊問應受監護宣告之人。但有礙難訊問之情形或恐有害其健
    康者，不在此限」、「監護之宣告，非就應受監護宣告之人
    之精神或心智狀況訊問鑑定人後，不得為之」、「法院為監
    護之宣告時，應依職權就配偶、四親等內之親屬、最近一年
    有同居事實之其他親屬、主管機關、社會福利機構或其他適
    當之人選定一人或數人為監護人，並同時指定會同開具財產
    清冊之人」，民事訴訟法第602 條第1 項、第603 條；民法
    第1111條第1 項亦有明定。
三、經查，聲請人主張之事實，業據提出身心障礙手冊、國民身
    份證（均影本）為證。而本院於鑑定人高雄醫學大學附設中
    和紀念醫院楊志仁醫師前訊問李世陽，其均無法回答；經鑑
    定人楊志仁醫師鑑定後認為：病患（即李世陽）於1 月因中
    風腦水腫開刀，並作氣切，迄今仍昏迷不醒，已不能為或受
    意思表示，已達監護宣告之程度，意思恢復之機會極小等語
    （見本院100 年10月17日勘驗筆錄），準此，李世陽因上揭
    疾病致其心智缺陷，不能為意思表示及受意思表示，已達監
    護宣告之程度，自堪認定，爰依法宣告其為受監護宣告之人
    。
四、次查，聲請人李嘉芬為受監護宣告人李世陽之妹，有戶籍謄
    本1 份在卷可參，審酌聲請人與受監護宣告人關係密切，並
    有意願擔任監護人，且李世陽之父李惠霖、母李湯磬珠、弟
    李世方均同意由聲請人擔任監護人，此有其等出具之同意書
    在卷為憑，是本院認由聲請人擔任監護人，應無不當，爰選
    定聲請人擔任李世陽之監護人。又聲請人既經本院選定為監
    護人，自應依民法第1112條規定，負責護養療治李世陽之身
    體及妥善為財產管理之職務，一併敘明。
五、另就指定會同開具財產清冊之人部分，聲請人聲請本院指定
    其父李惠霖擔任會同開具財產清冊之人等語。本院參酌，李
    惠霖為受監護宣告人之父，情屬至親，復經受監護宣告人之
    母李湯磬珠表示同意，是由其擔任會同開具財產清冊之人，
    亦無不當，爰指定李惠霖擔任會同開具財產清冊之人。又依
    民法第1113條準用同法第1099條之規定，於監護開始時，監
    護人對於受監護宣告人之財產，應會同李惠霖於2 個月內開
    具財產清冊並陳報法院，併此敘明。
六、依民事訴訟法第608 條第1 項，裁定如主文。
中    華    民    國  100     年    10    月    25    日
                  家事法庭    法  官  李嘉益
上為正本係照原本作成。
關於選定監護人及指定會同開具財產清冊之人等部分，得抗告；
關於宣告監護之部分，不得抗告。
中    華    民    國   100    年    10    月    25    日
                              書記官  李冠毅